【裁判字號】    89,簡上,13
【裁判日期】    890317
【裁判案由】    妨害秩序
【裁判全文】
臺灣高雄地方法院刑事判決                          八十九年度簡上字第一三號
    上  訴  人
    即  被  告  甲○
右列被告因妨害秩序案件，不服本院高雄簡易庭八十八年度雄簡字第一六二一號中華
民國八十八年十一月十七日第一審判決（聲請簡易處刑案號：臺灣高雄地方法院檢察
署八十八年度偵字第二０二九七號），提起上訴，本院判決如左：
    主  文
原判決撤銷。
甲○連續以文字公然煽惑他人犯罪，處拘役伍拾日，如易科罰金，以參佰元折算壹日
。
扣案之王牌拾伍張、六合彩秘笈拾伍張、南聖宮拾張、港號命中貳拾柒張、香港雙贏
週刊拾柒本、雙金報喜拾本、瘋牌貳拾貳張，均沒收。
    事  實
一、甲○因見俗稱之「六合彩」賭風盛行，認有機可乘，竟基於概括之犯意，自民國
    八十八年八月初某日起，連續在高雄縣鳳山市○○路一八一號門前，以每份新台
    幣（下同）十元至一百元不等之售價，販賣「六合彩」明牌與不特定之人，而以
    文字公然煽惑他人犯賭博罪，迄八十八年八月十一日下午一時二十五分許，經警
    當場查獲，並扣得其所有供犯罪所用之「六合彩」明牌王牌十五張、六合彩秘笈
    十五張、南聖宮十張、港號命中二十七張、香港雙贏週刊十七本、雙金報喜十本
    及瘋牌二十二張。
二、案經高雄縣警察局鳳山分局報請臺灣高雄地方法院檢察署檢察官偵查起訴。
    理  由
一、訊之被告甲○矢口否認涉有右揭犯行，辯稱：伊只有賣報紙，是朋友將明牌拿來
    寄賣，伊並不知他是拿明牌來寄賣，伊只是將該明牌整包未拆開放置旁邊，根本
    沒拿出來賣云云。惟查：右揭犯罪事實，業據被告於警訊中及偵查中供承不諱，
    復有前揭扣押之物可為佐憑，核與事實相符，被告之自白應可採信。被告於本院
    審理時翻異前詞，而以前開情詞置辯，惟查前揭查扣之物若確係朋友所寄賣，衡
    情被告應無不知所寄為何物之理，更無將所寄整包未拆開而放置旁邊之由，參以
    被告於警偵訊時均已承認販賣該明牌之事實，佐以被告於八十八年十二月八日上
    訴狀中亦供承：伊於八十八年八月間開始販賣「六合彩」，賺取薄利之語，足證
    被告所辯，純屬事後卸責之詞，委無可採。被告罪證已臻明確，其犯行洵堪認定
    。
二、核被告所為，係犯刑法第一百五十三條第一款之煽惑他人犯罪罪。被告先後多次
    犯行，時間緊接，犯罪構成要件相同，顯係基於概括之犯意反覆為之，為連續犯
    ，應以一罪論，並依法加重其刑。原審予以論科，固非無見，惟查被告自八十八
    年八月初某日起即已開始販賣「六合彩」明牌，原審疏未論及，而僅就被告為警
    查獲當日之犯行予以論科，容有未恰。上訴人上訴意旨以不知販賣明牌是違法的
    事，請求減輕罰金，並希望能分期付款來繳罰金，固無理由，惟原判決既有上開
    可議之處，自應由本院撤銷原判決予以改判。爰審酌被告所犯情節尚非重大，年
    齡已高，及犯後仍不思改過，於本院審理中復飾詞圖卸等一切情狀，量處如主文
    所示之刑，並諭知易科罰金之標準。事實欄所載查扣之物為被告所有，且係供犯
    罪所用之物，應依刑法第三十八條第一項第二款規定宣告沒收。
據上論斷，應依刑事訴訟法第四百五十五條之一第三項、第三百六十九條第一項前段
、第二百九十九條第一項前段，刑法第五十六條、第一百五十三條第一款、第四十一
條、第三十八條第一項第二款，罰金罰鍰提高標準條例第一條前段、第二條，判決如
主文。
本案經檢察官姜麗儒到庭執行職務
中      華      民      國    八十九    年      三      月     十七  日
                                      臺灣高雄地方法院刑事第三庭
                                        審判長法  官  謝  肅  珍
                                              法  官  古  振  暉
                                              法  官  黃  三  友
右正本證明與原本無異。
不得上訴。
                                              書記官  盧  雅  婷
中      華      民      國    八十九    年      三      月     十七     日
附錄條文：
刑法第一百五十三條第一款
以文字、圖畫演說或他法，公然為左列行為之一者，處二年以下有期徒刑，拘役或一
千元以下罰金：
一、煽惑他人犯罪者。


司法院資訊處製作；財團法人民間司法改革基金會備份。
